臺灣高等法院刑事裁定　　　　　　　　　100年度抗字第116號
抗　告　人
即 受刑 人　劉世偉
上列抗告人因檢察官聲請撤銷緩刑案件，不服臺灣板橋地方法院
中華民國99年12月24日裁定（99年度撤緩字第327 號），提起抗
告，本院裁定如下：
    主  文
抗告駁回。
    理  由
一、原裁定意旨略以：抗告人即受刑人劉世偉因偽證案件，前經
    臺灣士林地方法院以99年度審訴字第72號判處有期徒刑6月
    ，緩刑2年，於民國99年3月16日確定在案。茲被告在緩刑期
    前即98年10月20日，基於幫助詐欺之不確定故意，另犯幫助
    詐欺罪，經臺灣板橋地方法院於99年5月21日以99年度簡字
    第4332號判處得易科罰金之拘役40日，並於99年8月23日確
    定，足認受刑人不知悔悟自新，原宣告之緩刑，難收其預期
    效果，而有執行刑罰之必要，而聲請將上開緩刑之宣告予以
    撤銷。經核被告上述兩案判決，認與刑法第75條之1第1項第
    1款、第2項之規定相符，爰依法撤銷受刑人緩刑之宣告等語
    。
二、抗告意旨略以：抗告人經臺灣士林地方法院以99年度審訴字
    第72號判處有期徒刑6個月，緩刑2年，抗告人即深感法恩，
    並悔悟自新，認真工作，且不再涉足任何不良場所，今並已
    穩定工作1年多，然抗告人於緩刑前，因涉世未深而銀行帳
    戶遭他人騙取使用，進行詐欺犯行，抗告人並於訴訟中述明
    相關事實及和解意願，實已深自悔悟自新，請給予抗告人自
    新之機會，撤銷原裁定云云。
三、按受緩刑之宣告而於緩刑期前因故意犯他罪，而在緩刑期內
    受得易科罰金之有期徒刑、拘役或罰金之宣告確定，足認原
    宣告之緩刑難收其預期效果，而有執行刑罰之必要者，得撤
    銷其宣告，此為刑法第75條之1第1項第1款所明定。又緩刑
    宣告是否得撤銷，除須符合刑法第75條之1第1項各款之要件
    外，該條並採裁量撤銷主義，賦予法院撤銷與否之權限，特
    於第1項規定實質要件為「足認原宣告之緩刑難收其預期效
    果，而有執行刑罰之必要」，供作審認之標準。亦即於上揭
    「得」撤銷緩刑之情形，法官應依職權本於合目的性之裁量
    ，妥適審酌被告所犯前後數罪間，關於法益侵害之性質、再
    犯之原因、違反法規範之情節是否重大、被告主觀犯意所顯
    現之惡性及其反社會性等情，是否已使前案原為促使惡性輕
    微之被告或偶發犯、初犯改過自新而宣告之緩刑，已難收其
    實效而定。
四、經查：觀諸原審99年度簡字第4332號刑事判決及本院被告前
    案紀錄表所載，抗告人確係於緩刑期前有未必故意之犯意犯
    上開幫助詐欺取財之罪，並經原審判處拘役確定在案。則依
    上開規定，其所為即已符合「緩刑期前因故意犯他罪，而在
    緩刑期內受得易科罰金之有期徒刑、拘役或罰金之宣告確定
    」法定要件。又近年來恐嚇或詐欺集團大量利用人頭帳戶作
    為收取恐嚇或詐騙所得款項之工具，此經媒體廣為披露，並
    經相關單位宣導多時，且被告為成年人，非無社會經驗，應
    知悉上情，竟掛名為公司負責人，而申辦前揭銀行帳戶，嗣
    後並將該銀行帳戶之存摺、提款卡（密碼）交付予毫無所悉
    之人士使用，且於離職後，亦未就該銀行帳戶為取回或掛失
    程序，足認原宣告之緩刑對抗告人顯難收預期之效果，而有
    執行刑罰之必要。原審因之認受刑人合於刑法第75條之1第1
    項第1款所規定之情形，依法撤銷其前所受緩刑之宣告，揆
    諸前揭法律之規定，尚無違誤。受刑人抗告意旨仍執陳詞，
    否認故意犯罪，為無理由，應予駁回。
據上論斷，應依刑事訴訟法第412條，裁定如主文。
中    華    民    國   100    年    2     月    15    日
                  刑事第二十一庭審判長法  官  周政達
                                      法  官  楊力進
                                      法  官  許永煌
以上正本證明與原本無異。
不得再抗告。
                                      書記官  林吟玲
中    華    民    國   100    年    2     月    16    日